【裁判字號】    90,易,1001
【裁判日期】    901220
【裁判案由】    公共危險
【裁判全文】
臺灣彰化地方法院刑事判決                          九十年度易字第一一號
    公  訴  人  臺灣彰化地方法院檢察署檢察官
    被      告  甲○○
右列被告因公共危險案件，經檢察官提起公訴（九十年偵字第二八八九號），，本院
判決如左：
    主  文
甲○○失火燒燬現供人使用之住宅，處拘役肆拾日，如易科罰金，以參佰元折算壹日
。緩刑參年。
    事  實
一、甲○○為彰化縣員林鎮○○里○○路一○三巷一○一號住宅之使用人，本應注意
    該住宅內之用電及消防安全，以防止火災之發生，竟疏未注意，於九十年一月二
    十七日二十二時四十九分（起訴書誤載為一月十五日一時三十一分），因平時供
    其女兒使用之二樓臥房（如附圖編號Ｃ所示）附近，配電線路過於雜亂，致使該
    處因電線短路而起火燃燒，而燒燬上開之住宅之二樓。
二、案經彰化縣警察局員林分局報告後由台灣彰化地方法院檢察署檢察官自動檢舉偵
    查起訴。
    理  由
一、訊據被告甲○○坦承於右揭時、地發生火災，惟否認有任何過失，辯稱：發生火
    起火處之臥房是女兒的房間，只有床頭音響，起火時二樓沒人，伊於一樓看電視
    ，是聞到煙味才報警處理的云云。經查：本件火災經彰化縣消防局至現場勘查之
    結果，該二樓靠北側如附圖所示編號Ｃ臥房東南側附近燃燒最嚴重，故火勢應係
    由該處附近往四周延燒，且於現場起火處附近發現有配電線路經過且雜亂，並有
    明顯電線短路熔痕，電源總開關有跳脫之情形，證明當時在通電使用中。故研判
    起火原因以配電線路引起火災之可能性較大，此有該局九十年二月九日火災原因
    調告書（檔案編號：Ｍ○１Ａ２７Ｗ１號）一份，現場照片二十三張附卷可稽，
    足見本件火災之起火原因，顯係因起火處附近如附圖所示編號Ｃ臥房東南側附近
    經過之配電線路過於雜亂，於通電使用中造成電線短路所致。被告雖以前情置辯
    ，惟查該起火原因係配線不良造成電線短路所致，並非當時編號Ｃ臥房之用電不
    當所致，是被告所辯並非可採。又被告既為該屋之使用人，自應注意屋內用電及
    消防之安全，以防止火災之發生，而客觀上並無不能注意之情事，仍因一時疏忽
    而導致火災之發生，並致生公共危險，其過失與結果之發生應有相當因果關係，
    是被告犯行堪以認定。
二、核被告所為，係犯刑法第一百七十三條第二項之失火燒燬現供人使用之住宅罪。
    爰審酌被告雖因一時大意造成火災，惟未波及鄰宅，且因本件災害亦受有損失等
    一切情狀，量處如主文所示之刑，並諭知易科罰金之折算標準。末查被告前未曾
    受有期徒刑以上刑之宣告，有台灣高等法院被告全國前案紀錄表一紙在卷可參，
    歷此事件應知所警惕，信無再犯之虞，爰宣告緩刑三年，以促其注意謹慎。
據上論斷，應依刑事訴訟法第二百九十九條第一項前段、刑法第一百七十三條第二項
、第四十一條第一項前段、罰金罰鍰提高標準條例第一條前段、第二條，判決如主文
。
中      華      民      國      九十      年      十二    月    二十    日
                                臺灣彰化地方法院刑事第三庭
                                    審判長法官  余  仕  明
                                    法      官  廖  國  佑
                                    法      官  黃  玉  齡
右正本證明與原本無異。
如不服本判決，應於判決送達後十日內向本院提出上訴狀( 須附繕本 )。
                                    法院書記官  林  憲  男
中  華      民      國      九十      年      十二    月   二十四   日
刑法第一百七十三條
放火燒燬現供人使用之住宅或現有人所在之建築物、礦坑、火車、電車或其他供水、
陸、空公眾運輸之舟、車、航空機者，處無期徒刑或七年以上有期徒刑。
失火燒燬前項之物者，處一年以下有期徒刑、拘役或五百元以下罰金。
第一項之未遂犯罰之。
預備犯第一項之罪者，處一年以下有期徒刑、拘役或三百元以下罰金。


司法院資訊處製作；財團法人民間司法改革基金會備份。
